TOM PASTOR

Développeur Fullstack | Développeur Frontend

Rennes/Full Remote

contact@tompastor.fr

TomPast

+33 6 25 11 25 10



in tom-pastor



Passionné par l'informatique depuis plus de 10 ans, je suis développeur Fullstack JavaScript/TypeScript avec une appétence pour le frontend et l'UX/UI. Disponible immédiatement, je souhaite intégrer une équipe dynamique pour contribuer à des projets innovants et ambitieux, tout en continuant à développer mes compétences techniques et collaboratives.

Expériences

Développeur Fullstack | Oct. 2022 - Juil. 2024 SYA Digital, Rennes

- Développement du frontend et backend d'un produit SAAS de cybersécurité | ReactJS NestJS NodeJS Socket.io
- Développement d'un système de cartographie de SI multi-utilisateurs en temps réel | ReactJS NestJS Socket.io
- Développement du site vitrine | Astro

Développeur Fullstack | Oct. 2021 - Sept. 2022 Spikeelabs, Rennes

- Unyc | Réalisation d'un portail de gestion de réquisitions judiciaires pour un opérateur téléphonique | VueJS
- Participation au développement d'un design system interne | ReactJS
- Harvest | Réalisation d'un portail de gestion des objets financiers et de patrimoine | Angular

Stage de fin d'études | Mar. 2021 - Sept. 2021 Spikeelabs, Rennes

 Développement du démonstrateur d'une solution de facturation et de dashboard pour les Telecoms | ReactJS Python

Projets

tompastor.fr

0 7

Développement et mise en ligne de mon portfolio NUXT VUE.JS VERCEL

myMovies

0 7

Développement d'un site de classement et de recherche de films

FIGMA REACT.JS

Looty

07

Développement d'un jeu mobile multijoueur en temps réel

FIGMA IONIC4 FIREBASE

Voir d'avantage sur tompastor.fr

Diplômes

Diplôme d'ingénieur en informatique | 2021

Spécialité: Interaction Personne-Système

TOEIC | Mai 2018

Obtention du TOEIC avec un score de 920 points

Formations

ENSIM (École Nationale Supérieure d'Ingénieurs du Mans) | 2016 – 2021

Spécialisation: Interaction Personne-Système

Compétences

TECHNIQUES

Languages: JavaScript/Typescript, Python

Frontend: React, VueJS, Astro, HTML, CSS

Backend: NodeJS, NestJS, API Rest, WebSocket (Socket.io), SQL, MongoDB,

PostgreSQL

Design: Figma

Outils: GIT, GitLab, Github, Docker, Vercel

LANGUES

Anglais: C1 (TOEIC 920 points)

Centres d'intérêt

Sports (Basketball, Football)

<u>Dessin et graphisme</u>

<u>Photographie</u>

7